【裁判字號】    89,上易,937
【裁判日期】    890630
【裁判案由】    妨害名譽
【裁判全文】
臺灣高等法院高雄分院刑事判決                    八十九年度上易字第九三七號
    上  訴  人  台灣高雄地方法院檢察署檢察官
    被      告  乙○○
右上訴人因被告妨害名譽案件，不服臺灣高雄地方法院八十九年度易字第一二八三號
中華民國八十九年四月二十五日第一審判決（起訴案號：臺灣高雄地方法院檢察署八
十八年度偵字第二八一六三號），提起上訴，本院判決如左：
      主      文
原判決撤銷。
乙○○公然侮辱人，免刑。
      事      實
一、乙○○於民國八十八年十月三日下午八時二十四分許，在高雄市○○區○○街一
    四三巷一之四號五樓走廊上，與鄰居甲○○因故發生爭執，竟公然辱罵甲○○「
    滾回大陸去，你是老兵，滾」等語，而對之公然侮辱。
二、案經告訴人甲○○訴由台灣高雄地方法院檢察署檢察官偵查起訴。
      理      由
一、訊之被告乙○○固坦承於八十八年十月三日，在高雄市○○區○○街一四三巷一
    之四號五樓走廊上與告訴人甲○○發生爭執，而對告訴人甲○○表示「滾回大陸
    去，你是老兵，滾」等語不諱，核與告訴人甲○○指述之情節相符，雖被告乙○
    ○另辯稱：係因小孩子學鋼琴之事，與甲○○發生爭執，甲○○出言辱罵，我才
    罵他云云，惟查被告乙○○以前述詞語公然辱罵告訴人甲○○，自會使告訴人難
    堪而有受侮辱之感覺，足見被告乙○○確有公然侮辱犯行，而與刑法公然侮辱罪
    之構成要件相符，事證明確，其犯行堪以認定。
二、核被告乙○○所為係犯刑法第三百零九條第一項之罪。
三、原審不察，遽諭知無罪，惟查本件被告乙○○與告訴人發生爭執時，公然喊稱：
    「滾回大陸去，你是老兵，滾」等語，乃蔑視、不尊重之行為，依社會一般通念
    ，會使人難堪足以達貶損他人社會評價之程度，自應構成公然侮辱罪，原審認其
    不構成公然侮辱罪，尚有未洽，檢察官據告訴人之聲請上訴指摘原判決不當，為
    有理由，原判決自應予撤銷改判。審酌被告乙○○辱罵告訴人，固屬非是，惟其
    於本院審理中已當庭向告訴人道歉，惟未為告訴人所接受，且其情節甚為輕微，
    本院並已判決民事賠償，其並無前科，素行尚佳等一切情狀，爰裁處免刑。
據上論結，應依刑事訴訟法第三百六十九條第一項前段、第三百六十四條、第二百九
十九條第一項後前段、第二項、刑法第三百零九條第一項、第六十一條，罰金罰鍰提
高標準條例第一條前段，判決如主文。
本案經檢察官林應華到庭執行職務。
中    華    民    國        八十九      年      六      月     三十     日
                              臺灣高等法院高雄分院刑事第八庭
                                  審判長法官  郭雅美
                                        法官  洪兆隆
                                        法官  張盛喜
右正本證明與原本無異。
不得上訴。
                                      書記官  鄭翠芬
中    華    民    國        八十九      年      七      月      三      日
附錄本判決論罪法條：
刑法第三百零九條第一項
公然侮辱人者，處拘役或三百元以下罰金。
                                                                      Ｈ


司法院資訊處製作；財團法人民間司法改革基金會備份。
